【裁判字號】    98,訴,2590
【裁判日期】    981228
【裁判案由】    損害賠償
【裁判全文】
臺灣臺中地方法院民事判決  98年度訴字第2590號
原  告  丙○○
原  告  甲○○
被  告  乙○○
上列當事人間損害賠償事件，本院於民國98年12月14日言詞辯論
終結，判決如下：
    主      文
被告應給付原告丙○○新臺幣壹佰拾萬貳仟貳佰零元，應給
付原告甲○○新臺幣壹佰貳拾肆萬肆仟玖佰玖拾伍元，及均自民
國九十八年九月二十四日起至清償日止，按年息百分之五計算之
利息。
訴訟費用由被告負擔。
本判決於原告丙○○以新臺幣肆拾肆萬元，原告甲○○以新臺幣
肆拾貳萬元供擔保後，得假執行。
    事實及理由
一、原告起訴主張：被告於民國98年1月29日22時許，在臺中縣
    潭子鄉○○○○街友人住處，飲用私釀米酒後，已達不能安
    全駕駛之程度，竟仍駕駛車牌號碼OB-3337號自小客車(下稱
    系爭車輛)，於同日23時15分許，行經時速限制為50公里之
    臺中市○○○路○段260號前時，因不勝酒力而仍以70餘公里
    之時速超速行駛，致系爭車輛失控駛入對向車道，並撞及對
    向車道由訴外人閻正傑所騎乘、後座搭載原告之女羅伊婷車
    牌號碼G3X-656號機車，致該機車倒地，原告之女羅伊婷受
    有顱內出血、顱骨骨折、左股骨開放性骨折、脾臟撕裂傷併
    內出血等傷害，雖經送醫急救，惟仍於98年1月30日15時20
    分許，因中樞衰竭併心肺衰竭而不治死亡。原告丙○○因女
    兒羅伊婷本件車禍，業已支出醫療費用新臺幣(下同)29642
    元、殯葬費265000元。又原告丙○○為42年12月28日生、原
    告甲○○為46年7月27日生，依「96年臺灣省簡易生命表」
    ，分別尚有餘命24.55年及33.19年，而96年度臺中縣平均每
    人月消費支出為15783元。而原告2人各有扶養義務人3人即
    配偶、女兒羅伊婷、兒子羅志威，依霍夫曼計算法扣除5%
    中間利息，原告丙○○一次可請求扶養費為0000000元，原
    告甲○○一次可請求扶養費為0000000元。另原告女兒羅伊
    婷正值青春年華，因被告過失致死，原告承受白髮人送黑髮
    人之痛，無法再與女兒羅伊婷同享天倫之樂，精神上之痛苦
    不言可喻，爰請求被告各賠償原告2人精神慰撫金75萬元，
    扣除原告2人已各領取汽車強制責任險保險金755402.5元，
    爰本於侵權行為之法律關係，請求判決如主文第1、2項所示
    ，並陳明願供擔保，請准宣告假執行。
二、被告則以：願意跟原告和解，原告請求之慰撫金太高等語置
    辯，請求駁回原告之訴及假執行之聲請。
三、按因故意或過失，不法侵害他人之權利者，負損害賠償責任
    ；再不法侵害他人致死者，對於支出殯葬費之人，亦應負損
    害賠償責任；被害人對於第三人負有法定扶養義務者，加害
    人對於該第三人亦應負損害賠償責任；又不法侵害他人致死
    者，被害人之父、母、子、女及配偶，雖非財產上之損害，
    亦得請求賠償相當之金額。民法第184條第1項前段、第192
    條第1項、第2項及第194條分別定有明文。經查，被告因本
    件車禍之發生有過失，其所犯過失致人於死罪行，業經本院
    98年度交易字第315號刑事判決判處有期徒刑拾月，而原告
    之女羅伊婷因本件車禍受有顱內出血、顱骨骨折、左股骨開
    放性骨折、脾臟撕裂傷併內出血等傷害，經送醫急救無效死
    亡，均為被告所不爭執，堪認原告之女羅伊婷死亡與被告之
    過失行為間有相當因果關係。從而，被告依前揭規定，自應
    對原告負損害賠償責任。茲就原告主張之各項請求應否准許
    ，析述如下：
  (一)醫藥費部分：原告丙○○主張其因女兒羅伊婷車禍，計支出
    醫藥費29642元，業據其提出中國醫藥大學附設醫院收據等
    件為證，並為被告所不爭執，則原告丙○○請求被告賠償其
    所支出之醫藥費29642元，為有理由，應予准許。
  (二)殯葬費部分：原告丙○○主張其因女兒羅伊婷死亡，計支出
    殯葬費29642元，業據其提出臺中市殯葬管理所使用規費、
    治喪委託書、公墓納骨塔使用許可申請書等件為證，並為被
    告所不爭執，則原告丙○○請求被告賠償其所支出之殯葬費
    265000元，為有理由，應予准許。
  (三)扶養費部分：原告2人主張女兒羅伊婷對其等負有扶養義務
    ，因羅伊婷死亡，被告應賠償原告丙○○扶養費0000000元
    ，賠償原告甲○○扶養費0000000元之事實，業據其提出戶
    籍謄本、96年度臺中縣平均每人月消費支出表、96年臺灣省
    簡易生命表、霍夫曼計算表等件為證，並為被告所不爭執，
    則原告丙○○請求被告賠償扶養費0000000元，原告甲○○
    請求被告賠償扶養費0000000元，為有理由，應予准許。
  (四)精神慰撫金部分：本院審酌原告2人驟然喪女，精神上之痛
    苦至鉅，因認原告2人請求被告賠償各75萬元之精神慰撫金
    ，核屬相當，應予准許。
  (五)從而，原告丙○○得請求被告之數額為醫藥費29642元、殯
    葬費265000元、扶養費0000000元、精神慰撫金75萬元，合
    計0000000元；原告甲○○得請求被告之數額為扶養費00000
    00元、精神慰撫金75萬元，合計0000000元。
四、惟保險人依本法規定給付之保險金，視為加害人或被保險人
    損害賠償金額之一部分；加害人或被保險人受賠償請求時，
    得扣除之，強制汽車責任保險法第30條定有明文。原告2 人
    因女兒羅伊婷本件車禍死亡，業已領取強制汽車責任險理賠
    金0000000元，為原告2人所自認，依上開規定，於原告得請
    求賠償之金額中，自應扣除上揭已領取之強制汽車責任險理
    賠金，故於原告得請求賠償之金額中應各扣除755402.5元(
    元以下四捨五入)。從而，原告丙○○得請求被告賠償之金
    額為0000000元、原告甲○○得請求被告賠償之金額為00000
    00元。
五、綜上所述，原告依侵權行為之法律關係，請求被告給付原告
    丙○○0000000元，給付原告甲○○0000000元，及均自起訴
    狀繕本送達翌日即98年9月24日起至清償日止，按年息5%計
    算之法定遲延利息，洵屬有據，應予准許。
六、原告陳明願供擔保，聲請宣告假執行，經核合於法律規定，
    爰酌定相當之擔保金額宣告之。
七、據上論結，本件原告之訴為有理由，依民事訴訟法第78條、
    、第390條第2項，判決如主文。
中    華    民    國    98    年    12    月    28    日
                  民事第一庭  法  官  劉正中
以上為正本係照原本作成。
如對本判決上訴，須於判決送達後20日內向本院提出上訴狀（須
附繕本）。
中    華    民    國    98    年    12    月    28    日
                              書記官  林素珍


司法院資訊處製作；財團法人民間司法改革基金會備份。
